臺灣新北地方法院刑事判決
110年度訴字第1320號
公  訴  人  臺灣新北地方檢察署檢察官
被      告  簡彩丞


選任辯護人  黃慧仙律師
上列被告因違反毒品危害防制條例案件，經檢察官提起公訴（11
 0年度偵字第35553號、110年度偵字第36513號），本院判決如
下：
  　主　文
簡彩丞犯販賣第三級毒品罪，處有期徒刑壹年拾月。扣案如附表
編號1所示之物沒收；未扣案之犯罪所得新臺幣伍仟元沒收，如
全部或一部不能沒收或不宜執行沒收時，追徵其價額。又犯販賣
第三級毒品罪，處有期徒刑壹年拾月。扣案如附表編號1所示之
物沒收；未扣案之犯罪所得新臺幣伍仟元沒收，如全部或一部不
能沒收或不宜執行沒收時，追徵其價額。應執行有期徒刑貳年。
緩刑伍年，緩刑期間付保護管束，並應向檢察官指定之政府機關
、政府機構、行政法人、社區或其他符合公益目的之機構或團體
，提供壹佰貳拾小時之義務勞務，及自本判決確定之日起壹年內
，接受法治教育參場次。
    事　實
一、簡彩丞明知3-4亞甲基雙氧苯基乙基胺丁酮、芬納西泮為毒
    品危害防制條例第2條第2項第3款所定之第三級毒品，依法
    不得販賣，竟意圖營利，基於販賣第三級毒品之犯意，分別
    為下列犯行：
　㈠於民國110年2月20日21時38分許，使用附表編號1所示之行動
    電話連接網際網路，以通訊軟體與林恆宇聯繫交易毒品事宜
    後，於同日22時39分許，在其位於新北市○○區○○街00巷00號
    2樓之住處樓下，以新臺幣（下同）5,000元之價格販賣含有
    3-4亞甲基雙氧苯基乙基胺丁酮、芬納西泮成分之第三級毒
    品咖啡包20包予林恆宇，林恆宇則匯款5,000元至簡彩丞申
    辦之中國信託商業銀行帳號000000000000號帳戶。
　㈡於110年2月22日0時57分，使用附表編號1所示之行動電話連
    接網際網路，以通訊軟體與林恆宇聯繫交易毒品事宜後，於
    同日1時3分許，由簡彩丞騎乘機車至新北市○○區○○街00號樓
    下，以5,000元之價格販賣含有3-4亞甲基雙氧苯基乙基胺丁
    酮、芬納西泮成分之第三級毒品咖啡包20包予林恆宇，林恆
    宇當場給付4,750元之價金，嗣後再另行給付價金250元予簡
    彩丞。嗣因林恆宇另涉毒品案件為警查獲，警方於110年9月
    13日持搜索票至簡彩丞上址住處執行搜索，當場扣得如附表
    所示之物，始悉上情。
二、案經新北市政府警察局新莊分局報告臺灣新北地方檢察署檢
    察官偵查起訴。
　　理　由
一、證據能力部分：
  ㈠按被告以外之人於審判外之陳述，雖不符前4條之規定，而經
    當事人於審判程序同意作為證據，法院審酌該言詞陳述或書
    面陳述作成時之情況，認為適當者，亦得為證據，刑事訴訟
    法第159條之5第1項定有明文。本條之立法意旨在於確認當
    事人對於傳聞證據有處分權，得放棄反對詰問權，同意或擬
    制同意傳聞證據可作為證據，屬於證據傳聞性之解除行為，
    如法院認為適當，不論該傳聞證據是否具備刑事訴訟法第15
    9條之1至第159條之4所定情形，均容許作為證據，不以未具
    備刑事訴訟法第159條之1至第159條之4所定情形為前提（最
    高法院104年度第3次刑事庭會議決議參照）。查本件判決所
    引用被告簡彩丞以外之人於審判外所為陳述，雖屬傳聞證據
    ，然本件當事人及辯護人對於本判決下列所引用之供述證據
    ，於本院準備程序時均同意有證據能力，本院審酌上開證據
    資料製作時之情況，尚無違法不當及證明力明顯過低之瑕疵
    之情形，爰依刑事訴訟法第159條之5規定，認均具有證據能
    力。
  ㈡至下列所引用之其餘非供述證據，無證據證明係公務員違背
    法定程序所取得，亦無顯有不可信之情況，已經本院於審理
    期日提示予被告及辯護人辨識而為合法調查，該等證據自得
    做為本案裁判之資料。
二、認定犯罪事實所憑之證據及理由：
　㈠上開犯罪事實，業據被告於偵查及本院審理中均坦承不諱（
    見他字卷第166-167頁，本院卷第58-59、120頁），核與證
    人林恆宇於警詢及偵訊中之證述情節相符（見他字卷第43-5
    0、145-147頁），復有被告與證人林恆宇間通訊軟體對話紀
    錄翻拍照片、被告上址住處前監視器畫面翻拍照片、新北市
    新莊區萬安街20巷口監視器畫面翻拍照片、毒品咖啡包照片
    、通訊軟體對話譯文一覽表、本院110年聲搜字1253號搜索
    票、新北市政府警察局新莊分局110年9月13日搜索扣押筆錄
    、扣押物品目錄表、中國信託商業銀行股份有限公司110年9
    月1日中信銀字第110224839221192號函及林恆宇之客戶基本
    資料、帳號000000000000號存款交易明細、自動化交易LOG
    資料、被告之客戶基本資料、帳號000000000000號存款交易
    明細、自動化交易LOG資料、台灣尖端先進生技醫藥股份有
    限公司毒品證物鑑定分析報告各1份、現場及扣案物照片共8
    張在卷可參（見他字卷第73-79、79-89、91-93頁，偵35553
    卷第29-31-35、39-41、43-47、109-123、183頁），足認被
    告上開任意性自白核與事實相符，堪以採信。
　㈡又毒品危害防制條例所處罰之販賣毒品罪，其成立除客觀上
    有買賣毒品之行為外，主觀上並須具有藉買賣毒品以從中牟
    取利益之意圖。又販賣毒品罪，所謂「意圖」，即犯罪之目
    的，原則上不以發生特定結果為必要，祇須有營利之意圖為
    已足，不以買賤賣貴而以從中得利為必要。且販賣毒品係違
    法行為，亦無公定價格，可任意分裝增減份量及純度，且每
    次買賣之價格、數量，亦隨時依雙方之關係深淺、資力、需
    求量、對行情之認知、來源是否充裕、查緝是否嚴緊、購買
    者被查獲時供出來源之可能風險之評估等因素，而異其標準
    ，機動調整，非可一概論之。而販賣之利得，除非經行為人
    詳細供出所販賣毒品之進價及售價，且數量俱臻明確外，實
    難察得其具體得利之實情，然販賣者從價差或量差中牟利，
    方式雖異，惟其販賣之目的在於意圖營利則屬同一。從而，
    舉凡有償交易，除足以反證其確係另基於某種非圖利本意之
    關係外，尚難祇因無法查悉其精確之販入價格，作為是否高
    價賣出之比較，諉以無營利之意思而阻卻販賣犯行之追訴。
    查被告上開販賣毒品之犯行，均為有償行為，核與一般販賣
    毒品一手交錢一手交貨之交易型態無殊，客觀上已該當於毒
    品販賣之實行，是被告自甘承受重典，完成上開交易並收受
    價金，其主觀上有藉此交易從中取利之意圖，要無疑義。
　㈢綜上所述，本案事證已臻明確，被告前開犯行均堪認定，應
    予依法論科。
三、論罪科刑：
　㈠按3-4亞甲基雙氧苯基乙基胺丁酮、芬納西泮屬毒品危害防制
    條例第2條第2項第3款所列管之第三級毒品。是核被告就事
    實欄一㈠、㈡所為，均係犯毒品危害防制條例第4條第3項之販
    賣第三級毒品罪。被告所犯上開二罪間，犯意各別，行為互
    殊，應予分論併罰。
　㈡至被告及辯護人雖於本院審理中主張：本案起訴的兩次毒品
    交易，事實上是同一次販賣行為，僅是分兩次交付毒品及收
    錢，應論以一罪云云。證人林恆宇於本院審理中固證稱：我
    是跟被告交易一次，一次買40包，分兩次拿云云（見本院卷
    第101頁），然細觀被告與證人林恆宇之通訊軟體對話紀錄
    ，其等對話中未曾提及係一次購買40包毒品，並約定分次交
    付之相關內容，且證人林恆宇於警詢中已明確證稱：我跟被
    告購買過兩次，總共40包毒品咖啡包等語（見他字卷第46頁
    ），其又於偵訊中就本案2次販賣毒品之交易過程、交易種
    類、價金、交易地點等細節分別證述明確，況且被告於偵訊
    中亦分別承認上開2次販賣毒品犯行，此有被告110年9月13
    日偵訊筆錄、證人林恆宇前開偵訊筆錄在卷可佐（見他字卷
    第145-147、165-168頁），可知被告與證人林恆宇於偵查中
    始終未曾提及本案2次交易毒品實為同一次毒品交易，且其
    等上開對話紀錄亦未見任何客觀證據得以佐證被告前開所辯
    內容，足見證人林恆宇前開於本院審理中之證述，應係有意
    配合被告上開說詞，不足採信。是被告主張本案應論以一罪
    云云，應與事實不符，顯不可採。
　㈢查被告於偵查及審判中均自白犯行，已如前述，其所犯上開
    犯行，均應依毒品危害防制條例第17條第2項規定，減輕其
    刑。
　㈣按販賣第三級毒品罪之法定刑為7年以上有期徒刑，得併科10
    00萬元以下罰金，然同為販賣第三級毒品之人，其原因動機
    不一，犯罪情節未必盡同，或有大盤毒梟者，亦有中、小盤
    之分，甚或僅止於吸毒者友儕間為求互通有無之有償轉讓者
    亦有之，其販賣行為所造成危害社會之程度自屬有異，法律
    科處此類犯罪，所設之法定最低本刑卻同為「7年以上有期
    徒刑」，不可謂不重，於此情形，倘依其情狀處以較輕之徒
    刑，即足以懲儆，並可達防衛社會之目的者，自非不可依客
    觀之犯行與主觀之惡性二者加以考量其情狀，是否有可憫恕
    之處，適用刑法第59條之規定酌量減輕其刑，期使個案裁判
    之量刑，能斟酌至當，符合比例原則。而被告為本件犯行時
    年僅24歲，本件販賣毒品之對象為同一人，與一般通常情形
    之販賣毒品係為求鉅額獲利，或查獲之毒品多達數百、數千
    公克，並向多數不特定人販售之情形有別，犯罪情節尚屬輕
    微，且被告於偵查中及本院審理中坦承犯行，尚有悔意，以
    被告所犯毒品危害防制條例第4條第3項之販賣第三級毒品罪
    ，其法定刑為7年以上有期徒刑之重罪，縱以上述減刑事由
    減刑後，與其犯罪情節相較，仍屬情輕法重，客觀上足以引
    起一般同情，顯有堪以憫恕之處，爰依刑法第59條規定，均
    酌減其刑，並均依法遞減之。
　㈤辯護人雖為被告主張其願意配合檢警調查，並供出其毒品來
    源「吳曉琪」之人等語，然本件警方未能查獲被告所指之其
    毒品來源「吳曉琪」之人乙節，有警方111年8月19日職務報
    告1份在卷可稽（見本院卷第191頁），是本案並未因被告之
    供述因而查獲其他正犯或共犯，並無毒品危害防制條例第17
    條第1項之減刑事由。
　㈥爰以行為人之責任為基礎，審酌被告明知含有上開第三級毒
    品之咖啡包對於人體有莫大之戕害，為圖一己之私利，竟漠
    視毒品之危害性，而為販賣毒品之行為，所為危害國民身心
    健康及社會風氣，進而敗壞社會治安，本不宜輕縱；惟考量
    被告於偵查及本院審理中均坦承犯行之犯後態度，且其無前
    科紀錄，此有臺灣高等法院被告前案紀錄表1份在卷可查；
    另斟酌被告販賣毒品之種類、數量、金額、次數，並兼衡其
    犯罪之動機、目的、手段、所生損害，以及被告自述國小畢
    業之智識程度、目前於車行工作、經濟狀況勉強、有1名幼
    年子女需撫養等一切情狀（見本院卷第132頁），分別量處
    如主文所示之刑。又按刑法第51條數罪併罰定執行刑之立法
    方式，採限制加重原則，亦即非以累加方式定應執行刑，如
    以實質累加方式定應執行刑，則處罰之刑度顯將超過其行為
    之不法內涵，違反罪責原則。考量因生命有限，刑罰對被告
    造成之痛苦程度，係隨刑度增加而生加乘效果，非以等比方
    式增加，是以隨罪數增加遞減刑罰方式，當足以評價被告行
    為不法性之法理（即多數犯罪責任遞減原則）。故審酌被告
    各次犯行之手段、情節及整體刑法目的及相關刑事政策，被
    告所犯之犯罪類型均與毒品有關，以及被告整體犯行之應罰
    適當性，定其應執行刑如主文所示。
　㈦末查，被告均未曾因故意犯罪受有期徒刑以上刑之宣告，此
    有前開臺灣高等法院被告前案紀錄表在卷可憑，被告年紀尚
    輕，其因一時失慮，致罹刑章，惟被告犯後坦承犯行，甚有
    悔悟之意，本院信其經此偵審程序及刑之宣告後，應能知所
    警惕，而無再犯之虞，是本院認為上開宣告之刑以暫不執行
    為適當，爰依刑法第74條第1項第1款之規定，宣告緩刑5年
    。另本院為確保收緩刑之功效，認應課予一定條件之緩刑負
    擔，令被告能從中深切記取教訓，避免再度犯罪，並培養正
    確法治觀念，爰命被告應向檢察官指定之政府機關、政府機
    構、行政法人、社區或其他符合公益目的之機構或團體，提
    供120小時之義務勞務，並諭知被告應自本判決確定之日起1
    年內，接受受理執行之地方檢察署所舉辦之法治教育3場次
    ，以期符合本件緩刑目的，復依刑法第93條第1項第2款之規
    定，諭知被告於緩刑期間付保護管束，期能在觀護人之監督
    及嚴謹制約之下，將被告導回正軌，倘被告未遵循本院所諭
    知如前述緩刑期間之負擔，情節重大足認原宣告之緩刑難收
    其預期效果，而有執行刑罰之必要者，檢察官依刑法第75條
    之1第1項第4款之規定，得向法院聲請撤銷其緩刑宣告，併
    此說明。
四、沒收：
　㈠按犯第4條至第9條、第12條、第13條或第14條第1項、第2項
    之罪者，其供犯罪所用之物，不問屬於犯罪行為人與否，均
    沒收之，毒品危害防制條例第19條第1項定有明文。經查：
　⒈扣案如附表編號1所示之行動電話係被告用以犯上開犯行所用
    之物乙節，業據被告於本院審理中供述明確（見本院卷第11
    8頁），足認該行動電話為被告犯本案販賣毒品犯行所用之
    物，應依毒品危害防制條例第19條第1項宣告沒收。
　⒉至其餘扣案物，業據被告否認與本案相關（見本院卷第118頁
    ），卷內亦無事證顯示與被告本案販賣毒品犯行相關，爰均
    不予宣告沒收。
　㈡按犯罪所得，屬於犯罪行為人者，沒收之。但有特別規定者
    ，依其規定；前二項之沒收，於全部或一部不能沒收或不宜
    執行沒收時，追徵其價額，刑法第38條之1第1項、第3項分
    別定有明文。查被告所犯上開二次犯行所得之價金分別為5,
    000元，業經本院認定如前，該價金自屬被告之犯罪所得，
    且曾為被告取得實際管領力，縱未扣案，此部分犯罪所得仍
    應依刑法第38條之1第1項前段宣告沒收，併依同條第3項規
    定，諭知於全部或一部不能沒收或不宜執行沒收時，追徵其
    價額。
據上論斷，應依刑事訴訟法第299條第1項前段（依刑事判決精簡
原則，僅記載程序法條），判決如主文。
本案經檢察官徐世淵提起公訴，檢察官陳姵伊到庭執行職務。
中　　華　　民　　國　　111 　年　　8 　　月　　25　　日
                  刑事第十八庭  審判長法　官　詹蕙嘉
　　　　　　　　　
　　　　　　　　　　　　　　　　　　　法　官　劉容妤
　　　　　　　　　
　　　　　　　　　　　　　　　　　　　法　官　劉明潔
以上正本證明與原本無異。
如不服本判決應於收受判決後20日內向本院提出上訴書狀，並應
敘述具體理由；其未敘述上訴理由者，應於上訴期間屆滿後20日
內向本院補提理由書（均須按他造當事人之人數附繕本）「切勿
逕送上級法院」。
                  　　　              書記官　連思斐
中　　華　　民　　國　　111 　年　　8 　　月　　25　　日
附錄本案論罪科刑法條全文：
毒品危害防制條例第4條
製造、運輸、販賣第一級毒品者，處死刑或無期徒刑；處無期徒
刑者，得併科新臺幣3千萬元以下罰金。
製造、運輸、販賣第二級毒品者，處無期徒刑或10年以上有期徒
刑，得併科新臺幣1千5百萬元以下罰金。
製造、運輸、販賣第三級毒品者，處7年以上有期徒刑，得併科
新臺幣1千萬元以下罰金。
製造、運輸、販賣第四級毒品者，處5年以上12年以下有期徒刑
，得併科新臺幣5百萬元以下罰金。
製造、運輸、販賣專供製造或施用毒品之器具者，處1年以上7年
以下有期徒刑，得併科新臺幣150萬元以下罰金。
前五項之未遂犯罰之。
附表：
編號 物品名稱 數量 備註  1 蘋果廠牌白色行動電話1支（IMEI：000000000000000，含門號0000000000號SIM卡1張） 1支 宣告沒收。